【裁判字號】    90,易,385
【裁判日期】    900927
【裁判案由】    詐欺
【裁判全文】
臺灣基隆地方法院刑事判決                            九十年度易字第三八五號
    公  訴  人  臺灣基隆地方法院檢察署檢察官
    被      告  辛○○
右列被告因詐欺案件，經檢察官提起公訴（九十年度偵緝字第一一四號）及併案審理
（臺灣板橋地方法院檢察署九十年度偵字第一二七七九號），本院判決如左：
    主      文
辛○○連續意圖為自己不法之所有，以詐術使人將本人之物交付，處有期徒刑伍月，
如易科罰金以參佰元折算壹日。
    事      實
一、辛○○以販售漁貨為業，明知自有資產有限，無法承擔超過資產之債務，竟基於
    意圖為自己不法所有之概括犯意，先利用民國（下同）九十年一月二十日銀行年
    假前最後一個交易日，簽發到期日如數兌現之支票，以取信於漁市場工作人員及
    漁販後，再利用九十年一月二十一日至二十九日銀行年假不營業，執票人無法至
    銀行兌領之機會，自九十年一月二十日（即農曆尾牙後）起，至同年月廿三日（
    農曆除夕）止，以農曆年節漁貨需求量激增為理由，連續以電話向基隆市漁販甲○○，及到臺北縣三重市漁市場向漁販己○○、戊○○、庚○○、乙○○、丙○○、丁○○等人，大量批購各色漁獲，漁貨款達新台幣（下同）四百八十三萬四
    千五百元，並簽發其設於臺北縣板橋市農會、支票帳號第000000000號
    之支票三十三紙抵付貨款，且蓄意將票期延至同年月廿九日後。迨票期屆至，經
    甲○○、己○○、戊○○、庚○○、乙○○、丙○○、丁○○向銀行提示，因存
    款不足遭拒絕付款，甲○○等人始知受騙。
二、案經被害人甲○○訴請台灣基隆地方法院檢察署檢察官偵查起訴及己○○、戊○○、庚○○、乙○○、丙○○、丁○○訴請臺灣板橋地方法院檢察署移送併案審
    理。
    理  由
一、訊據被告辛○○對於積欠告訴人等漁貨款四百八十三萬四千五百元之事實，固坦
    承不諱，惟否認有何詐欺犯行，辯稱：伊因七十萬元之借款無法收回，又被人倒
    會，才會週轉困難發生退票，非故意不給貨款云云。惟查：右揭事實，業據告訴
    人甲○○、己○○、戊○○、庚○○、乙○○、丙○○、丁○○指訴綦詳，並有
    出貨單、支票、退票理由單等影本在卷可稽。另被告前述支票帳戶，自九十年一
    月廿九日起悉數因存款不足退票，退票金額高達五百九十三萬九千五百元，此有
    臺北縣板橋市農會九十年二月廿二日板農（信）字○二八八號函檢附退票明細及
    交易明細在卷可證，被告自承朋友欠債不還、又遭人倒會，以至於週轉不靈等情
    ，復經證人陳玉清、魏獎材證述屬實（詳本院九十年八月十六日訊問筆錄），被
    告在存款不足及週轉不靈之情形下，猶簽發支票交付告訴人，且迄今仍未付款，
    其有詐欺之犯意，灼然甚明。再參以被告為小額營業之漁販，其三日之負債額即
    超過全部資產，此行為容非一般人之尋常舉止，是其所辯，顯係卸責之詞，不足
    採。其犯行堪以認定。
二、核被告所為，係犯刑法第三百三十九條第一項之詐欺取財罪。其先後多次詐欺犯
    行，時間緊接，犯罪構成要件相同，顯係基於概括犯意而為，應依連續犯之規定
    論以一罪，並加重其刑。爰審酌被告犯罪之動機、方法、詐欺所得及犯罪後尚未
    清償被害人等一切情狀，量處如主文所示之刑，並依九十年一月十日總統令修正
    公布之中華民國刑法第四十一條第一項前段及刑法施行法第三條之一規定，諭知
    易科罰金之折算標準，以示懲戒。
據上論斷，應依刑事訴訟法第二百九十九條第一項前段、刑法第五十六條、第三百三
十九條第一項、第四十一條第一項前段，刑法施行法第三條之一，罰金罰鍰提高標準
條例第一條前段、第二條，判決如主文。
本案經檢察官黃士元到庭執行職務。
中      華      民      國    九十    年      九      月    二十七      日
                                臺灣基隆地方法院刑事第二庭
                                      法  官    齊      潔
右正本證明與原本無異。
對於本件判決如有不服，應於收受送達後十日內，向本院提出上訴書狀，上訴於臺灣
高等法院，並按他造當事人之人數附具繕本。
                                      書記官    林  苑  珍
中      華      民      國    九十    年      十      月      三        日
附錄論罪法條
刑法第三百三十九條第一項：
意圖為自己或第三人不法之所有，以詐術使人將本人或第三人之物交付者，處五年以
下有期徒刑、拘役或科或併科一千元以下罰金。


司法院資訊處製作；財團法人民間司法改革基金會備份。
